# 同一控制下的企业合并期初合并报表的编制

提问人：qingfeixunyu 时间：2016-01-16 14:11:33
各位老师好，我A、B、C系甲同一控制下的企业。其中甲持有B 的51%的股权，持有C100%的股权。 2015 年 12 月 31 日。A公司拟合并B和C。目前要编制 2014 年模拟合并报表，A公司 2014 年 12 月 31 日实收资本 100 ，资本公积 100 ，未分配利润100 B/C公司实收资本均为 50 资本公积 50 未分配利润 50 。目前按照成本法抵消子公司 ABC合计抵消借方抵消贷方审定数实收资本1005050200100 100.00资本公积1005050200100151251.00未分配利润100505020010075.5175.50少数股东权益73.573.50 在编制所有者权益变动表中， 2014 年期末的资本公积为 251 ，那么 2014 年各公司均为发生其他引起资本公积变动的事项，那是不是可以默认为 2013 年的资本公积也和 2014 年的一样也是 251 ？

回答人：chenyiwei
基本也可以这样理解，即报告期内，合并日前的资本公积不变，均为 251 （＝ 100 ＋（ 50 ＋ 50 ）*51%+(50+50)*100%）。于合并日，按实际支付的合并对价的账面价值冲减合并报表层面的资本公积。

提问人：安好 时间：2016-01-17 10:25:17
谢谢陈版！一直不理解的是，合并日为什么不是冲销资本公积 151 、盈余公积和未分配利润延续计算不作处理，或者直接按合并日享有子公司的资本公积、盈余公积、未分配利润冲减对应项目，而是按实际支付的合并对价的账面价值冲减合并报表层面的资本公积？
谢谢

回答人：chenyiwei
合并日前将被合并方权益并入，合并日向被合并方股东支付合并对价，实际上理解为对股东的分配，分配金额即为所支付的对价款，所以按所支付的对价款冲减资本公积，合并现金流量表上也是作为筹资活动现金流出。